【裁判字號】    97,上訴,2640
【裁判日期】    970730
【裁判案由】    毒品危害防制條例
【裁判全文】
臺灣高等法院刑事判決                97年度上訴字第2640號
上  訴  人
即  被  告  甲○○
上列上訴人因違反毒品危害防制條例案件，不服臺灣板橋地方法
院97年度訴字第966號，中華民國97年4月23日第一審判決（起訴
案號：臺灣板橋地方法院檢察署97年度毒偵字第227號），提起
上訴，本院判決如下：
    主  文
上訴駁回。
    事  實
一、甲○○前於民國88年間因施用毒品案件，經臺灣板橋地方法
    院以88年度毒聲字第5008號裁定送觀察、勒戒後，認無繼續
    施用毒品之傾向，經臺灣板橋地方法院檢察署檢察官於89年
    9月14日以88年度偵字第14910號為不起訴處分確定；又於90
    年間因施用毒品案件，經臺灣板橋地方法院以90年度毒聲字
    第775號裁定送觀察、勒戒後，認有繼續施用毒品之傾向，
    再經臺灣板橋地方法院以90年度毒聲字第2290號裁定令入戒
    治處所施以強制戒治，並經臺灣板橋地方法院檢察署檢察官
    聲請簡易判決處刑，其中強制戒治部分於91年6月5日期滿執
    行完畢，聲請簡易判決處刑部分則經臺灣板橋地方法院於90
    年8月14日以90年度板簡字第1256號判處有期徒刑六月，於
    90年10月4日確定，於91年12月5日執行完畢（於本案已不構
    成累犯）。甲○○又於93年間因施用毒品案件，經臺灣板橋
    地方法院於93年8月24日以93年度訴字第1308號就施用第1、
    2級毒品部分分別判處有期徒刑10月、7月，應執行有期徒刑
    1年4月，於93年12月6日確定；又於94年間因施用毒品案件
    ，經臺灣板橋地方法院於94年3月31日以94年度訴字第317號
    就施用第1、2級毒品部分分別判處有期徒刑7月、3月，應執
    行有期徒刑9月，於94年4月18日確定，上開兩案罪刑，經入
    監執行後於95年9月7日假釋出監並付保護管束（嗣經撤銷假
    釋，於96年12月22日又入監執行殘刑4月又25日）。猶不知
    悔改，先於96年12月21日上午某時許，在臺北縣樹林市不詳
    地點以吸食器點火燒烤產生煙霧而吸食之方式，施用第二級
    毒品甲基安非他命一次，另於同日晚間11時許，在臺北縣樹
    林市○○街空地旁，以摻入香菸內點火吸用方式，施用第一
    級毒品海洛因一次。嗣於96年12月22日凌晨2時30分許，在
    臺北縣樹林市○○街88號因行跡可疑，為警上前盤查時，在
    其身上搜扣海洛因3包（驗餘淨重0.61公克），並經採其尿
    液送鑑後而查悉上情。
二、案經臺北縣政府警察局樹林分局報請臺灣板橋地方法院檢察
    署檢察官偵查起訴。
    理  由
一、被告甲○○經合法傳喚未到庭，惟據其於原審審理時對其於
    上揭時、地，施用第一級毒品海洛因及施用第二級毒品甲基
    安非他命各一次之犯行，業已坦承不諱，又被告經警詢問後
    所採集之尿液經送檢驗結果，分呈施用第一級毒品海洛因之
    鴉片類藥物陽性反應、第二級毒品甲基安非他命陽性反應，
    有臺灣檢驗科技股份有限公司於97年1月9日出具之濫用藥物
    檢驗報告一件附卷可稽。且扣案之白色粉末3包，經送鑑結
    果確係含海洛因成份無誤，有法務部調查局97年2月3日出具
    之濫用藥物實驗室鑑定書1紙在卷可憑，足徵被告自白與事
    實相符。又被告前有如本判決事實欄所示之施用毒品、強制
    戒治執行完畢及戒治完畢後5年內再次施用毒品而遭法院判
    處徒刑之紀錄，有本院被告前案紀錄表1份在卷可稽，其再
    為本案施用毒品犯行，顯已非毒品危害防制條例第20、23條
    所定之「初犯」或「5年後再犯」情形（最高法院95年度第7
    次刑事庭會議紀錄參照），是本件事證已臻明確，其犯行堪
    以認定。
二、按海洛因、甲基安非他命分別為毒品危害防制條例第2 條第
    2 項第1 款、第2 款明定之第1 級毒品及第2 級毒品。是核
    被告上開所為，係犯毒品危害防制條例第10條第1 項之施用
    第1 級毒品罪、同條第2 項之施用第2 級毒品罪。被告持有
    第1 、2 級毒品海洛因及甲基安非他命後，進而施用，其持
    有之低度行為應被其施用之高度行為所吸收，均不另論罪。
    被告所犯上開2 罪，犯意各別，罪名互殊，應予分論併罰。
    。
三、原審認被告罪證明確，適用毒品危害防制條例第10條第1項
    、第2項、第18條第1項前段，刑法第11條前段、第51條第5
    款之規定，及審酌被告有因違反毒品危害防制條例案件接受
    刑之科處及執行之紀錄，猶施用海洛因、安非他命再犯本罪
    ，顯見其自制力薄弱，且未衷心悛悔，漠視法令之禁制濫用
    藥品，應予非難，惟其犯後坦承犯行，態度良好，並兼衡施
    用毒品者均具有相當程度之生理成癮性及心理依賴性，戒除
    不易，犯罪心態與一般刑事犯罪之本質不同，非難性較低等
    一切情狀，分別量處有期徒刑八月及五月，並定應執行刑為
    有期徒刑一年。復說明扣案之海洛因3包（驗餘淨重0.61公
    克），係本案查獲之第1級毒品，不論屬犯人與否，應依毒
    品危害防制條例第18條第1項前段規定，宣告沒收銷燬之。
    其認事用法及量刑，均無不合，被告上訴意旨，指摘原判決
    量刑過重云云，為無理由，其上訴應予駁回。
四、被告經合法傳喚，無正當理由未到庭，爰不待其陳述逕行判
    決。
據上論斷，應依刑事訴訟法第368條、第371條，判決如主文。
本案經檢察官陳玉珍到庭執行職務。
中    華    民    國    97    年    7    月     30   日
                  刑事第一庭審判長法  官  葉騰瑞
                                  法  官  王炳梁
                                  法  官  莊明彰
以上正本證明與原本無異。
如不服本判決，應於收受送達後10日內向本院提出上訴書狀，其
未敘述上訴之理由者並得於提起上訴後10日內向本院補提理由書
（均須按他造當事人之人數附繕本）。
                                  書記官  吳金來
中    華    民    國    97    年    7    月     30   日
附錄：本案論罪科刑法條全文
毒品危害防制條例第10條：
施用第一級毒品者，處6 月以上5 年以下有期徒刑。
施用第二級毒品者，處3 年以下有期徒刑。


司法院資訊處製作；財團法人民間司法改革基金會備份。
